【裁判字號】    90,易,1655
【裁判日期】    901008
【裁判案由】    毒品危害防制條例
【裁判全文】
臺灣臺中地方法院刑事判決                          九十年度易字第一六五五號
    公  訴  人  台灣台中地方法院檢察署檢察官
    被      告  甲○○
右列被告因毒品危害防制條例案件，經檢察官提起公訴（九十年度毒偵字第一八一七
號）及移送併辦（九十年度毒偵字第三二三九、四二四二號），本院判決如左：
    主  文
甲○○連續施用第二級毒品，累犯，處有期徒刑捌月。
扣案之吸食器肆組、酒精燈壹個、夾鍊袋壹個均沒收。
    事  實
一、甲○○曾於民國（下同）八十六年間因違反麻醉藥品管理條例案件，經台灣新竹
    地方法院判處有期徒刑四月，甫於八十六年八月二十三日執行完畢。又因施用毒
    品案件，經本院裁定送勒戒處所觀察、勒戒後，認有繼續施用毒品之傾向，再由
    本院以八十八年度毒聲字第二二五五號裁定令入戒治處所施以強制戒治一年，於
    執行屆滿三月後，經本院裁定停止戒治，所餘戒治期間付保護管束，嗣再經本院
  裁定撤銷停止戒治，令入戒治處所施以強制戒治，於八十九年九月六日戒治期滿
    ，經台灣台中地方法院檢察署檢察官於八十九年十月二日以八十九年度戒毒偵字
    第五二０號為不起訴處分確定。詎甲○○竟不知悔改，復基於概括之犯意，自九
    十年三月二十三日起至同年七月三日前四日內止，在不詳地點，連續施用第二級
    毒品安非他命（以下簡稱安非他命）多次。嗣先於九十年三月二十三日晚上二十
    三時二十九分許，在台中市○○路一０一之十號住處為警查獲，並扣得甲○○所
    有，供施用安非他命所用之吸食器一組、酒精燈一個；再於同年六月十四日下午
    十六時三十分許，在上址為警查獲，並扣得甲○○所有，供施用安非他命所用之
    吸食器三組、夾鍊袋一個；再於同年七月三日晚上二十一時三十分許，在台中縣
    太平市○○路樹德夜市為警查獲。
二、案經台中市警察局第五分局、台中縣警察局霧峰分局、台中港務警察所報請台灣
    台中地方法院檢察署檢察官偵查起訴及移送併辦。
    理  由
一、訊據被告甲○○矢口否認右揭犯罪事實，辯稱：他並未再施用毒品云云。惟查：
    被告為警查獲時，於警訊中坦承有於九十年三月二十三日在前開住處施用安非他
    命之事實。再被告先後三次為警查獲，採集其尿液送驗結果，均呈甲基安非他命
    陽性反應，有台中市衛生局煙毒尿液檢驗成績書一紙、台中縣衛生局檢驗尿水報
    告書二紙附卷可稽，並有吸食器四組、酒精燈一個、夾鍊袋一個扣案可資佐證，
    被告前開所辯，顯不足採。又被告曾因施用毒品案件，經本院裁定送勒戒處所觀
    察、勒戒後，認有繼續施用毒品之傾向，再由本院以八十八年度毒聲字第二二五
    五號裁定令入戒治處所施以強制戒治一年，於執行屆滿三月後，經本院裁定停止
    戒治，所餘戒治期間付保護管束，嗣再經本院裁定撤銷停止戒治，令入戒治處所
    施以強制戒治，於八十九年九月六日戒治期滿，經台灣台中地方法院檢察署檢察
    官於八十九年十月二日以八十九年度戒毒偵字第五二０號為不起訴處分確定等情
    ，亦有前開不起訴處分書、有台灣台中地方法院檢察署刑案資料查註紀錄表各一
    份附卷可稽。本案事證已臻明確，被告犯行堪以認定。
二、按安非他命係毒品危害防制條例第二條第二項第二款所列之第二級毒品，被告施
    用之行為，係違反毒品危害防制條例第十條第二項之施用第二級毒品罪。其為施
    用第二級毒品安非他命而持有安非他命之低度行為，應為其施用之高度行為所吸
    收，爰不另論罪。被告多次施用安非他命行為，時間緊接，所犯構成要件相同之
    罪，顯係基於概括之犯意為之，為連續犯，爰依刑法第五十六條之規定以一罪論
    ，並加重其刑。再被告前曾於八十六年間因違反麻醉藥品管理條例案件，經台灣
    新竹地方法院判處有期徒刑四月，甫於八十六年八月二十三日執行完畢，有台灣
    台中地方法院檢察署刑案資料查註紀錄表一份可按，其於五年以內再犯本件有期
    徒刑以上之罪，為累犯，應依刑法第四十七條規定遞加重其刑。爰審酌被告前經
    送觀察勒戒及強制戒治後，猶不知悔改再犯本件之罪、犯罪情節、手段尚非嚴重
    ，且施用毒品犯行屬自戕行為，及其犯罪後態度等一切情狀，量處如主文所示之
    刑示懲。
三、扣案之吸食器四組、酒精燈一個、夾鍊袋一個，係被告所有，供施用安非他命所
    用之物，業據被告於警訊中供明在卷，併依刑法第三十八條第一項第二款規定宣
    告沒收。
四、據上論斷，應依刑事訴訟法第二百九十九條第一項前段，毒品危害防制條例第十
    條第二項、第二十三條第二項，刑法第十一條前段、第五十六條、第四十七條、
    第三十八條第一項第二款，判決如主文。
本案經檢察官黃惠玲到庭執行職務
中  華      民      國      九十    年      十      月      八      日
                                臺灣臺中地方法院刑事第一庭
                                    法  官  鄭文祺
右正本證明與原本無異。
如不服本判決，應於判決送達後十日內向本院提出上訴狀，上訴於臺灣高等法院臺中
分院( 須附繕本 )。
                                    書記官
中      華      民      國      九十    年      十      月      八      日
附錄本案所犯法條：毒品危害防制條例第十條第二項
施用第二級毒品者，處三年以下有期徒刑。


司法院資訊處製作；財團法人民間司法改革基金會備份。
